臺灣高雄地方法院刑事判決　　　　　　　94年度易字第1419號
公　訴　人　臺灣高雄地方法院檢察署檢察官
被　　　告　丙○○
上列被告因竊盜案件，經檢察官聲請以簡易判決處刑（聲請案號
：臺灣高雄地方法院檢察署93年度偵字第22036 號），本院認不
應逕以簡易判決處刑（簡易案號：94年度簡字第2828號），改依
通常程序審理，嗣經本院進行準備程序時，因被告就被訴事實為
有罪之陳述，經本院告知簡式審判程序意旨，並聽取公訴人及被
告之意見後，本院合議庭裁定由受命法官獨任依簡式審判程序審
理、判決如下：
    主  文
丙○○連續結夥三人以上、踰越牆垣、於夜間侵入住宅竊盜，處
有期徒刑拾月。緩刑年。
    事  實
一、丙○○基於意圖為自己不法所有之概括犯意，連續於如下時
　　、地之方法行竊：
    （一）於93年7 月8 日零時30分許，由艾國光（另案由臺灣
          高雄地方法院檢察署檢察官於94年5 月23日，以94年
          度偵緝字第995 號聲請以簡易判決處刑）提議行竊目
          標，並由丙○○及艾國光共同前往高雄市左營區德新
          村2 號丁○○住宅之圍牆外，先由艾國光在該圍牆外
          等待，再由丙○○徒手翻越丁○○位在高雄市左營區
          德新村2 號之後門牆垣後，藉由丙○○開啟大門，讓
          艾國光進入上開丁○○住宅內，渠二人徒手竊取謝昌
          豪所有之筆記型電腦1 台、DVD 放映機1 台、人寶牌
          手機1 支、洋酒2 瓶、數位相機1 台、蛇年金飾1 只
          ，得手後，渠二人迅即離去，共同將上開贓物攜往高
          雄市○○區○○路610 巷111 號10樓艾國光住居處，
          全部贓物交由艾國光保管處理。
    （二）承上犯意，再於93年7 月21日凌晨1 時許，由艾國光
          （同上94年度偵緝字第995 號聲請以簡易判決處刑）
          光（同上94年度偵緝字第995 號聲請以簡易判決處刑
          ）、甲○○（俟到案後另結）共同提議行竊目標，結
          夥三人共同前往高雄市左營區德新村2 號丁○○住宅
          之圍牆外，先由丙○○前在丁○○住宅之後門牆垣下
          等待，再由艾國光、甲○○共同敲丁○○住宅大門，
          俟丁○○開啟大門後，再由艾國光、甲○○邀約謝昌
          豪在大門口談事情，一方面分散丁○○注意及拖延時
          間，另一方面讓丙○○乘機徒手翻越丁○○位在高雄
          市左營區德新村2 號之後門牆垣後，進入丁○○住宅
          內，徒手竊得丁○○所有皮夾1 只（內含有丁○○之
          國民身分證、駕駛執照、行車執照各1 張、第一商業
          銀行、復華銀行信用卡各1 張、MOTOR V600手機1 支
          【含藍芽耳機1 個、手機序號：000000000000000 號
          】、現金新臺幣《下同》3,000 元），得手後，再翻
          越上開牆垣，迅即離去。嗣於同日凌晨，在渠三人事
          先預定之高雄市○○區○路上會合後，丙○○將上開
          所竊得之全部贓物交予甲○○。之後，再由甲○○與
          艾國光共同將上開MOTOR V600手機1 支，持往高雄市
          左營區○○路22號聯閣通訊行，以5,500 元之代價出
          賣予不知情之上開聯閣通訊行負責人林佳慧。嗣因謝
          昌豪發現其住宅遭竊，而報警始查獲上情。
二、案經高雄市政府警察局左營分局報請臺灣高雄地方法院檢察
    署檢察官聲請以簡易判決處刑，本院認不應逕以簡易判決處
    刑，改依通常程序審理。
    理  由
壹、程序方面
一、按除被告所犯為死刑、無期徒刑、最輕本刑為三年以上有期
    徒刑之罪或高等法院管轄第一審案件者外，於法院行準備程
    序進行中，被告先就被訴事實為有罪之陳述時，審判長得告
    知被告簡式審判程序之旨，並聽取當事人、代理人、辯護人
    及輔佐人之意見後，裁定進行簡式審判程序；且受命法官行
    準備程序，與法院或審判長有同一之權限；又簡式審判程序
    之證據調查，不受刑事訴訟法第159 條第1 項、第161 條之
    2 、第161 條之3 、第163 條之1 及第164 條至第170 條規
    定之限制，刑事訴訟法第273 條之1 第1 項、第279 條第2
    項前段、第273 條之2 分別定有明文。
二、查本件被告所犯為死刑、無期徒刑、最輕本刑為三年以上有
    期徒刑以外之罪，且非高等法院管轄第一審之案件，其於準
    備程序就前揭被訴事實為有罪之陳述，經受命法官告知簡式
    審判程序之旨，並聽取當事人之意見後，本院認無不得或不
    宜改依簡式審判程序進行之處，爰依刑事訴訟法第273 條之
    1 第1 項、第284 條之1 規定，裁定本件由受命法官獨任進
    行簡式審判程序，合先敘明。
貳、實體方面
一、上揭犯罪事實，業據被告丙○○於本院94年6 月3 日、同年
    9 月6 日審訊時均供承不諱，核與告訴人丁○○於警詢、本
    院94年9 月6 日審訊時之指訴情節相符，與證人林佳慧於本
    院94年7 月5 日審訊時證述情節相符，亦與同案被告甲○○
    於93年8 月7 日警詢時之供述情節相符，並有贓物認領保管
    收據、MOTOR Ｖ600 手機讓渡切結書各1 紙、手機相片2 張
    、扣押物品目錄表1 紙（詳臺灣高雄地方法院檢察署93年度
    聲拘字第922 號卷第36頁、第40頁至第42頁）附卷可徵，是
    被告丙○○自白與事實相符，而事證明確，其上揭加重竊盜
    犯行，應堪認定。
二、核被告丙○○上揭事實欄（一）與艾國光未經屋主丁○○許
　　可，於夜間翻越圍牆侵入丁○○住宅內竊取財物之所為，係
  　犯刑法第321 條第1 項第1 款、第2 款之逾越牆垣於夜間侵
    入住宅竊盜罪；另其上揭事實欄（二）與艾國光、甲○○之
    結夥三人，於夜間翻越圍牆侵入丁○○住宅內竊取財物之所
　　為，係犯刑法第321 條第1 項第1 款、第2 款、第4 款規定
    之結夥三人以上、逾越牆垣、於夜間侵入住宅竊盜罪。又被
    告丙○○就上開事實欄（一）與艾國光之犯罪事實間，有犯
    意聯絡及行為分擔，均為共同正犯；再被告丙○○就上開事
    實欄（二）與艾國光、甲○○之犯罪事實間，有犯意聯絡及
    行為分擔，均為共同正犯。復被告丙○○就上開2 次加重竊
    盜犯行，時間緊接，犯罪構成要件相同，顯係基於概括犯意
    而為，為連續犯，應依刑法第56條規定論以結夥三人以上、
    逾越牆垣、於夜間侵入住宅竊盜罪，並依法加重其刑。至於
    檢察官聲請以簡易判決處刑書之上揭事實欄（二）已載明被
    告結夥三人以上、逾越牆垣、於夜間侵入住宅事實，然於被
    告丙○○適用法條部分漏未援引用刑法第321 條第4 款規定
    ，此部分容有補充法條適用餘地，附此敘明。
三、玆審酌被告丙○○連續2 次加重竊盜犯行，而其正值年輕力
    壯，不思自食其力，結夥三人以上、踰越牆垣、於夜間侵入
    他人住宅竊取財物，破壞社會治安甚鉅，量刑實不宜過輕，
    惟念及其犯後全部坦承犯行，並有悔改之意，且竊得之財物
    中有部分經告訴人領回，業與告訴人丁○○達成和解，自93
    年9 月間起迄今已給付1 萬元許予告訴人，雙方約定被告應
    按月給付告訴人2,000 元，直至清償慰撫賠償金50,000元為
    止，亦經告訴人於本院94年9 月6 日審訊時陳明：被告丙○○有向伊道歉，且有悔意，請給他一次緩刑機會，以啟自新
    等語，並有和解書1 紙附卷可稽，是被告丙○○犯後態度良
    好，所造成告訴人之損害亦努力填補，並有悔意，並已與告
　　訴人丁○○達成和解等一切情狀，爰量處如主文所示之刑，
    以示懲儆。又被告丙○○未曾受有期徒刑以上刑之宣告，此
    有高等法院被告前案紀錄表、臺灣高雄地方法院檢察署刑案
    資料查註記錄表各1 紙在卷可憑，其因一時失慮，致罹刑典
    ，事後已坦承犯行，深具悔意，且與告訴人丁○○達成和解
    ，已賠償1 萬元許，有和解書1 份在卷可稽，其經此刑之宣
    告後，應知警惕而無再犯之虞，本院因認以暫不執行為適當
    ，併予以宣告3 年緩刑，用啟自新。
四、本案共同被告甲○○部分，俟其到案另結，附此敘明。
據上論斷，應依刑事訴訟法第452 條、第271 條之1 第1 項、第
284 條之1 、第299 條第1 項前段，刑法第321 條第1 項第1 款
、第2 款、第4 款、第28條、第56條、第74條第1 款，判決如主
文。
本案經檢察官乙○○到庭執行職務。
中    華    民    國  　94      年  　9   月    23　　日
                  刑事第三庭    法  官  施添寶
中　　華　　民　　國　　94　　年　　9 　　月　　26　　日
以上正本證明與原本無異。
如不服本判決，應於收受送達後10日內向本院提出上訴書狀。
　　　　　　　　　　　　　　    書記官  陳威志
附錄本判決論罪之法條
刑法第321條
    犯竊盜罪而有左列情形之一者，處六月以上、五年以下有期
徒刑：
    一  於夜間侵入住宅或有人居住之建築物、船艦或隱匿其內
        而犯之者。
    二  毀越門扇、牆垣或其他安全設備而犯之者。
    三  攜帶兇器而犯之者。
    四  結夥三人以上而犯之者。
    五  乘火災、水災或其他災害之際而犯之者。
    六  在車站或埠頭而犯之者。
    前項之未遂犯罰之。
